# 质量问题货款折扣问题

提问人：helenpqh 时间：2021-08-06 08:05:05
公司跟客户签订的销售合同中约定：如果货物有质量问题（未达到退货条件），需要供货方进行赔偿，赔偿金额从货款中扣除，具体金额根据实际情况约定。
合同执行时，公司每次发货都是按照发货金额开票确认收入，实际发生质量问题进行赔偿（抵减应收账款）时，将抵减的货款计入销售费用（借：
销售费用-折扣 贷：应收账款）。
请问：上述上述 处 理正理正确确 吗 ？（？（ 1 ））是否作是否作 为质 量保量保 证业务 先先 预 提提 预计负债 和和 销 售售 费 用用，， 实际 支付支付 时 再冲再冲减减? 因因 为这 个个 质 量保量保 证 不能作不能作 为单项 履履 约义务的的 质 量保量保 证 ，， 应 当按照《企 业 会会 计 准准 则 第第 13 号号 —— 或有事或有事 项 》的》的 规 定定 进 行会行会 计处 理。理。
（（ 2 ）） 还 是是 应该 冲冲减减 赔偿 当期的收入而不是 计 入入 销 售售 费 用用？？因因 为这块赔偿 （（其其 实 是折扣是折扣）） 应该 按照按照 给 客客 户 的的 对 价价 处 理理，，它符合它符合 应 付付 给 客客 户对 价的会价的会计处 理理 结 果果 “ 在在确确 认 收入与承 诺 支付支付 时 熟熟晚晚的原的原 则” 。。

回答人：chenyiwei
如果是作为价格调整而不是提供修理或更换的，则一般采用（ 2 ）进行处理。

提问人：心海拂清 风 时间：2021-08-09 20:54:00
请教下陈版，如果质量赔偿现金单独给客户或者赔偿货物发给客户也是作为给对客户的对价处理还是计入销售费用处理合适？谢谢

回答人：chenyiwei
赔偿现金可以冲减收入；如果补发货，则习惯上计入销售费用。但这也只是一项习惯。